【裁判字號】    99,易,2642
【裁判日期】    991105
【裁判案由】    毒品危害防制條例
【裁判全文】
臺灣臺北地方法院刑事判決              99年度易字第2642號
公  訴  人  臺灣臺北地方法院檢察署檢察官
被      告  甲○○
上列被告因違反毒品危害防制條例案件，經檢察官提起公訴（99
年度毒偵字第2726號），因被告於準備程序中就犯罪事實為有罪
之陳述，經本院合議庭裁定由受命法官獨任進行簡式審判程序審
理，本院判決如下：
    主    文
甲○○施用第二級毒品，累犯，處有期徒刑陸月，如易科罰金，
以新臺幣壹仟元折算壹日。
    事    實
一、甲○○前於(一)、民國89年間，因施用毒品案件，經臺灣板橋
    地方法院以89年度毒聲字第687 號裁定送觀察、勒戒後，認
    有繼續施用毒品之傾向，復以89年度毒聲字第1251號裁定令
    入戒治處所施以強制戒治，嗣經裁定停止強制戒治，所餘戒
    治期間付保護管束以及撤銷停止戒治，並令入戒治處所繼續
    施以強制戒治，於90年6 月27日戒治期滿出所，經臺灣板橋
    地方法院檢察署檢察官於以91年度戒毒偵字第45號為不起訴
    處分確定；(二)、92年間，因施用毒品案件，經本院以92 年
    毒聲字第920 號裁定令入戒治處所施以強制戒治，於93年1
    月9 日強制戒治執行完畢出所，並經本院以92年訴字第1414
    號分別判處有期徒刑7 月、有期徒刑5 月，應執行有期徒刑
    10月確定，又因妨害兵役治罪條例經臺灣板橋地方法院以92
    年板簡字第355 號處有期徒刑3 月，此二案經本院以93年聲
    字第360 號裁定合併定應執行刑1 年，並於93年10月9 日執
    行完畢出監；(三)、96年間，因施用毒品案件，經本院以96年
    簡字第2675號判決處有期徒刑4 月，減為有期徒刑2 月確定
    ，並於97年1 月29日縮刑期滿執行完畢。詎仍不知悔改，於
    99年6 月20日晚上某時間，在臺北市○○區○○路155 巷27
    號5 樓住處，將第二級毒品甲基安非他命置入電燈泡內用火
    燒烤，吸取煙霧施用1 次，為警於同年月23日凌晨4 時30分
    許，在臺北市萬華區萬華分局東園派出所前緝獲。
二、案經臺北市政府警察局萬華分局報告臺灣臺北地方法院檢察
    署偵查起訴。
    理    由
一、本案被告甲○○所犯毒品危害防制條例第10條第2 項施用第
    二級毒品罪，係死刑、無期徒刑、最輕本刑為3 年以上有期
    徒刑以外之罪，其於準備程序就前揭被訴事實為有罪之陳述
    ，經法官告知簡式審判程序之旨，並聽取其與公訴人之意見
    後，本院裁定進行簡式審判程序，是本案之證據調查，依刑
    事訴訟法第273 條之2 規定，不受同法第159 條第1 項、第
    161 條之2 、第161 條之3 、第163 條之1 及第164 條至第
    170 條規定之限制，合先敘明。
二、上揭犯罪事實業據被告於警詢、本案審理時坦承不諱（見臺
    灣臺北地方法院檢察署99年毒偵字第2726卷第5 至7 頁，下
    稱偵卷），又被告經警查獲後所採集尿液經送驗結果，呈現
    甲基安非他命代謝後之安非他命、甲基安非他命陽性反應等
    情，有臺灣尖端先進生技醫藥股份有限公司99年7 月7 日濫
    用藥物檢驗報告1 紙在卷可佐（見偵卷第9 頁），足證被告
    之任意性自白核與事實相符，堪以採信。綜上，本件事證明
    確，被告犯行堪以認定，應依法論科。
三、又毒品危害防制條例業於92年7 月9 日修正公布，自93年1
    月9 日施行，其中第20條、第23條將施用毒品之刑事處遇程
    序，區分為「初犯」及「5 年內再犯」、「五年後再犯」。
    依其立法理由之說明：「初犯」，經觀察、勒戒或強制戒治
    後，應為不起訴處分或不付審理之裁定；經觀察、勒戒或強
    制戒治執行完畢釋放後，「5 年內再犯」者，因其再犯率甚
    高，原實施之觀察、勒戒及強制戒治既已無法收其實效，爰
    依法追訴或裁定交付審理。至於經觀察、勒戒或強制戒治執
    行完畢釋放後，「5 年後再犯」者，前所實施之觀察、勒戒
    或強制戒治已足以遮斷其施用毒品之毒癮，為期自新及協助
    其斷除毒癮，仍適用「初犯」規定，先經觀察、勒戒或強制
    戒治之程序。從而依修正後之規定，僅限於「初犯」及「5
    年後再犯」2 種情形，始應先經觀察、勒戒或強制戒治程序
    。倘被告於5 年內已再犯，經依法追訴處罰，縱其第3 次（
    或第3 次以上）再度施用毒品之時間，在初犯經觀察、勒戒
    或強制戒治執行完畢釋放5 年以後，已不合於「5 年後再犯
    」之規定，且因已於「5 年內再犯」，顯見其再犯率甚高，
    原實施觀察、勒戒或強制戒治，已無法收其實效，即應依該
    條例第10條處罰（最高法院95年度第7 次刑事庭會議決議意
    見參照）。經查，被告前於89年間，因施用毒品案件，經臺
    灣板橋地方法院以89年度毒聲字第687 號裁定送觀察、勒戒
    後，認有繼續施用毒品之傾向，復以89年度毒聲字第1251號
    裁定令入戒治處所施以強制戒治，嗣先後經裁定停止強制戒
    治，所餘戒治期間付保護管束以及撤銷停止戒治，並令入戒
    治處所繼續施以強制戒治，於90年6 月27日戒治期滿出所，
    經臺灣板橋地方法院檢察署檢察官於以91年度戒毒偵字第45
    號為不起訴處分確定；92年間，因施用毒品案件，經本院以
    92年毒聲字第920 號裁定令入戒治處所施以強制戒治，於93
    年1 月9 日強制戒治執行完畢出所，並經本院以92年訴字第
    1414號分別判處有期徒刑7 月、有期徒刑5 月，應執行有期
    徒刑10月確定；其後與臺灣板橋地方法院92年板簡字第355
    號妨害兵役治罪條例處有期徒刑3 月，經本院以93年聲字第
    360 號裁定合併定應執行刑1 年，並於93年10月9 日執行完
    畢出監，96年間，因施用毒品案件，經本院以96年簡字第26
    75號判決處有期徒刑4 月，減為有期徒刑2 月確定，並於97
    年1 月29日縮刑期滿執行完畢等情，有臺灣高等法院被告前
    案紀錄表在卷可證。是以，被告雖於強制戒治執行完畢釋放
    後5 年後再犯本件施用甲基安非他命犯行，惟先前已有五年
    內再犯紀錄，本次犯行仍應依法追訴。
四、論罪科刑之理由：
  (一)、按甲基安非他命係毒品危害防制條例第2 條第2 項第2 款
      所稱第二級毒品，均不得持有、施用。核被告施用甲基安
      非他命所為，犯毒品危害防制條例第10條第2 項施用第二
      級毒品罪。而施用第二級毒品前持有第二級毒品之低度行
      為，為施用之高度行為所吸收，不另論罪。
  (二)、又被告前因事實欄一所載案件，經論處徒刑後，於97年1
      月29日縮刑期滿執行完畢，有臺灣高等法院被告前案紀錄
      表1 份在卷可按，其受有期徒刑執行完畢後，5 年內故意
      再犯有期徒刑以上之罪，為累犯，應依刑法第47條第1 項
      規定，加重其刑。
  (三)、爰審酌被告有多次毒品前科，前經觀察、勒戒與強制戒治
      執行完畢後，未能徹底戒絕毒癮，再次沾染惡習犯本案施
      用毒品罪，並參酌施用第二級毒品行為對於自身危害程度
      非輕，對社會風氣、治安有潛在危害，惟本質仍屬戕害自
      身行為，所為尚未害及他人，且於犯罪後坦承犯行，犯罪
      後態度尚佳等一切情狀，分別量處如主文所示之刑，並諭
      知易科罰金折算標準。
據上論斷，應依刑事訴訟法第299 條第1 項前段、第273 條之1
第1 項，毒品危害防制條例第10條第2 項，刑法第11條、第47條
第1 項、第41條第1 項前段，判決如主文。
本案經檢察官林妙蓁到庭執行職務
中    華    民    國    99    年    11    月    5     日
                    刑事第八庭  法  官  湯千慧
以上正本證明與原本無異。
如不服本判決，應於收受送達後10日內向本院提出上訴書狀，並
應敘述具體理由；其未敘述上訴理由者，應於上訴期間屆滿後20
日內向本院補提理由書（均須按他造當事人之人數附繕）「切勿
逕送上級法院」。
                                書記官  游雅鈞
中    華    民    國    99    年    11    月    8     日
附錄本案論罪科刑之法條
毒品危害防制條例第10條
施用第一級毒品者，處6 月以上5 年以下有期徒刑。
施用第二級毒品者，處3 年以下有期徒刑。

司法院資訊處製作；財團法人民間司法改革基金會備份。
